# 请教陈版主：给客户的赞助费核算

提问人：xiaolu66 时间：2022-04-22 11:44:55
陈老师好！
公司为维护与客户的合作关系，长久合作，每年末为客户年会赞助一部分款项，客户开收据，不开发票，将公司每年发生的这个支出理解为维护客户关系发生的费用，计入销售费用，企业所得税做无票费用纳税调增，是否可行？ 准则是否规定了赞助费必须计入营业外支出？

回答人：chenyiwei
这种不是特定合同挂钩的赞助费，一般计入销售费用处理。（理论上最合理的做法是冲减收入，但因为与税务规定冲突较大，实务中罕见。）